臺灣新竹地方法院刑事判決
109年度交訴字第134號
公  訴  人  臺灣新竹地方檢察署檢察官
被      告  張信杰



選任辯護人  廖宜祥律師
上列被告因公共危險案件，經檢察官提起公訴（109 年度偵字第
9119號），被告於本院準備程序中就被訴事實為有罪之陳述，經
告知被告簡式審判程序之旨，並聽取檢察官、被告及辯護人之意
見後，經本院合議庭評議後裁定依簡式審判程序審理，本院判決
如下：
    主  文
張信杰犯肇事致人傷害逃逸罪，處有期徒刑陸月。緩刑貳年。
    事  實
一、張信杰於民國109 年7 月10日下午某時許，騎乘車牌號碼00
　　0 －0000號普通重型機車搭載其妻子林采玲，沿新竹縣寶山
　　鄉雙園路2 段6 巷由西往東方向行駛，於同日17時46分許行
　　經新竹縣寶山鄉雙園路2 段路口時，其本應注意行至無號誌
　　之交岔路口，支線道之車輛應禮讓幹線道之車輛先行，且不
　　得穿越分向限制線，而依當時天候晴天、日間自然光線、柏
　　油路面、乾燥、無缺陷、無障礙物、視距良好等情狀，並無
　　不能注意之情事，其竟疏未注意，未禮讓幹線道之車輛，且
　　逕行穿越分向限制線，適林明宇騎乘車牌號碼000 －0000號
　　普通重型機車沿新竹縣寶山鄉雙園路2 段由北往南方向直行
　　駛至該路口，見狀閃避不及，致其所騎乘上揭機車撞擊張信
　　杰所騎乘前開機車左側，林明宇因此人車倒地，受有右膝擦
　　傷及挫傷、左肩、左肘及左腕擦傷及挫傷等傷害（所涉過失
　　傷害部分業經撤回告訴，另案經臺灣新竹地方檢察署檢察官
　　為不起訴處分確定在案）。詎張信杰肇事後，明知汽車駕駛
　　人駕駛汽車肇事致人受傷，應即採取救護或其他必要之措施
　　，並應向警察機關報告，不得駛離，其基於肇事逃逸之犯意
　　，未停留現場查看，亦未為任何必要之救護、報警措施，即
　　逕自騎乘前開機車離開現場而逃逸。嗣經警據報後到場處理
　　，因而循線查悉上情。
二、案經林明宇訴由新竹縣政府警察局竹東分局報請臺灣新竹地
　　方檢察署檢察官偵查起訴。
    理  由
一、本件被告張信杰所犯刑法第185 條之4 肇事致人傷害逃逸罪
　　，非死刑、無期徒刑、最輕本刑為3 年以上有期徒刑之罪，
　　或高等法院管轄第一審之案件，被告於本院準備程序進行中
　　，就被訴事實為有罪之陳述，經本院合議庭認合於刑事訴訟
　　法第273 條之1 第1 項之規定，裁定進行簡式審判程序，合
　　先敘明。
二、訊據被告張信杰對於上揭事實坦承不諱（見交訴字第134 號
　　卷第34、55頁），並經告訴人林明宇於警詢及偵訊時指訴綦
　　詳（見偵字第9119號卷第9 至11、31頁），此外，復有新竹
　　馬偕紀念醫院於109 年7 月10日及109 年7 月28日所出具之
　　診斷證明書各1 份、監視器畫面翻拍照片5 幀、道路交通事
　　故現場圖2 份、道路交通事故調查報告表（一）及（二）各
　　1 份、新竹縣政府警察局舉發違反道路交通管理事件通知單
　　1 份、案發現場Google地圖2 份及臺灣新竹地方檢察署檢察
　　官勘驗筆錄1 份等附卷足稽（見偵字第9119號卷第12至21、
　　27-1至28頁），足認被告之自白核與事實相符而堪採信，從
　　而本案事證已臻明確，被告前揭犯行堪予認定，應予依法論
　　科。
三、核被告張信杰所為，係犯刑法第185 條之4 肇事致人傷害逃
　　逸罪。又按犯罪情狀顯可憫恕，即認科以最低刑度仍嫌過重
　　者，得酌量減輕其刑，刑法第59條定有明文。所謂犯罪情狀
　　顯可憫恕，應就犯罪一切情狀，予以全盤考量，審酌其犯罪
　　有無可憫恕之事由，即有無特殊之原因與環境，在客觀上足
　　以引起一般同情，以及宣告法定低度刑，是否猶嫌過重等等
　　，以為判斷，最高法院51年度臺上字第899 號刑事判決、70
　　年度第6 次刑事庭會議決議、95年度臺上字第6157號刑事判
　　決意旨可資參照。又刑法第185 條之4 之駕駛動力交通工具
　　肇事，致人死傷而逃逸罪之法定刑為1 年以上7 年以下有期
　　徒刑，惟肇事逃逸之原因動機不一，犯罪情節亦各不相同，
　　被害人所受傷勢亦有輕重之分，或有碰撞輕微致傷害情形甚
　　輕，亦有碰撞嚴重致他人危及生命者，是以肇事逃逸行為所
　　造成之危害程度非可等量齊觀，故倘依其情狀處以相當之有
　　期徒刑，即足以懲儆，並可達防衛社會之目的者，自非不可
　　依客觀之犯行與主觀之惡性二者加以考量其情狀，是否有可
　　憫恕之處，適用刑法第59條之規定酌量減輕其刑，期使個案
　　裁判之量刑，能斟酌至當，符合比例原則。查被告駕駛動力
　　交通工具肇事，致告訴人林明宇受有前開傷害，被告未為適
　　當之救護即逕自駕車離去，所為固屬不該，然考量本案事故
　　發生之時、地，並非深夜人車稀少之時，亦非偏僻杳無人跡
　　之處，告訴人林明宇難以獲得救護之危險程度較低；再參以
　　告訴人林明宇所受傷勢情形，被告逃逸可能衍生危害之擴大
　　加深程度相對較輕；再者被告於案發後已與告訴人林明宇達
　　成和解，給付賠償款項完畢，告訴人林明宇已撤回過失傷害
    之告訴等情，業據告訴人林明宇於偵訊時陳述明確（見偵字
　　第9119號卷第31頁），並有新竹縣寶山鄉調解委員會調解書
　　1 份及撤回告訴狀1 份附卷足參（見偵字第9119號卷第33頁
　　、交訴字第134 號卷第65頁），是本院縱核全案情節，認縱
　　對被告處以本罪之最低刑度，仍嫌過重，其犯罪之情狀顯可
　　憫恕，而有情輕法重之情形，爰依刑法第59條之規定減輕其
　　刑。
四、爰審酌被告張信杰騎乘前揭重型機車行經交岔路口疏未注意
　　支線道之車輛應讓幹線道之車輛先行，貿然前行，致告訴人
　　林明宇人車倒地而受有前開傷勢，被告於肇事致人受傷後，
　　未為任何必要之救護、報警措施，即逕自騎車離去，其行為
　　實屬不當，兼衡被告之犯罪動機、手段、情節、所生危害程
　　度、犯後坦承犯行，且已與告訴人林明宇達成和解及給付全
    部賠償款項，告訴人林明宇已撤回過失傷害之告訴等情，業
　　如前述，復衡酌被告為農校畢業之智識程度、現與妻子及1
　　名兒子同住、兒女均已成年，目前因年紀關係並無工作之家
　　庭及生活狀況等一切情狀，量處如主文所示之刑，以資懲儆
　　。又被告前未曾因故意犯罪受有期徒刑以上刑之宣告等情，
　　有臺灣新竹地方檢察署刑案資料查註紀錄表1 份及臺灣高等
　　法院被告前案紀錄表1 份在卷可佐（見偵字第9119號卷第26
　　頁、交訴字第134 號卷第67頁），其因一時失慮，致罹刑典
　　，然犯後坦承犯行，且已與告訴人林明宇達成和解，並給付
　　賠償款項完畢等情，亦如前述，足認被告歷經此次偵審程序
　　及科刑判決之教訓後，當知所警惕，信無再犯之虞，故本院
　　認前開對被告所宣告之刑，以暫不執行為適當，爰併予宣告
　　如主文所示之緩刑，以勵來茲而啟自新。
據上論斷，應依刑事訴訟法第273 條之1 第1 項、第299 條第1
項前段，刑法第185 條之4 、第59條、第74條第1 項第1 款，判
決如主文。
本案經檢察官洪期榮提起公訴，檢察官翁旭輝到庭執行職務。
中　　華　　民　　國　　109 　年　　12　　月　　31　　日
                  刑事第一庭    法  官    楊惠芬
以上正本證明與原本無異。  
如不服本判決應於收受送達後20日內向本院提出上訴書狀，並應
敘述具體理由；其未敘述上訴理由者，應於上訴期間屆滿後20日
內向本院補提理由書（均須按他造當事人之人數附繕本）「切勿
逕送上級法院」。告訴人或被害人如對於本判決不服者，應具備
理由請求檢察官上訴，其上訴期間之計算係以檢察官收受判決正
本之日期為準。　　　　　　　　　
中　　華　　民　　國　　110 　年　　1 　　月　　6 　　日
 　　　　　　　　               書記官    李艷蓉
附錄本案論罪科刑所適用法條：
刑法第185 條之4 ：
駕駛動力交通工具肇事，致人死傷而逃逸者，處一年以上七年以
下有期徒刑。